【裁判字號】    97,訴緝,5
【裁判日期】    970313
【裁判案由】    違反毒品危害防制條例
【裁判全文】
臺灣彰化地方法院刑事判決               97年度訴緝字第5號
公  訴  人  臺灣彰化地方法院檢察署檢察官
被      告  甲○○
上列被告因違反毒品危害防制條例案件，經檢察官提起公訴（96
年度毒偵字第2583號），於本院準備程序中，被告就被訴事實為
有罪之陳述，經裁定改行簡式審判程序，本院判決如下：
    主  文
甲○○施用第一級毒品，累犯，處有期徒刑拾月。
    犯罪事實
一、甲○○前因施用第一級、第二級毒品及竊盜案件，分別經臺
    灣高等法院臺中分院以93年度上訴字第774 號、本院以93年
    度斗簡字第256 號、93年度斗簡字第324 號判決各判處有期
    徒刑1 年、4 月、4 月確定，上開3 案嗣經定應執行刑為有
    期徒刑1 年7 月，入監執行後，於民國95年5 月28日因縮刑
    期滿執行完畢。又其曾於91年間，因施用毒品案件，經本院
    裁定送觀察，勒戒後，認有繼續施用之傾向，再令入戒治處
    所施以強制戒治，於91年8 月29日停止處分出監，所餘期間
    付保護管束，92年3 月8 日保護管束期滿未經撤銷而視為執
    行完畢，並由臺灣彰化地方法院檢察署檢察官以92年度戒毒
    偵字第222 號為不起訴處分確定。詎其仍未戒除毒癮，復於
    前揭強制戒治處分執行完畢釋放後5 年內，基於施用第一級
    毒品海洛因之犯意，於96年5 月22日中午某時，在彰化縣田
    中鎮○○○道路旁，以將海洛因置入針筒內摻水稀釋後注射
    血管之方式，施用第一級毒品海洛因1 次。嗣於96年5 月23
    日上午11時30分許，在其友人鄭森文位於彰化縣田中鎮○○
    路474 號之住處，為警執行搜索查獲，並經採集其尿液送驗
    ，結果呈嗎啡陽性反應，而查悉上情（業經檢察官當庭更正
    起訴犯罪事實）。
二、案經彰化縣警察局田中分局報請臺灣彰化地方法院檢察署檢
    察官偵查起訴。
    理  由
一、按除被告所犯為死刑、無期徒刑、最輕本刑為3 年以上有期
    徒刑之罪或高等法院管轄第1 審案件者外，於前條第1 項程
    序進行中，被告先就被訴事實為有罪之陳述時，審判長得告
    知被告簡式審判程序之旨，並聽取當事人、代理人、辯護人
    及輔佐人之意見後，裁定進行簡式審判程序；除簡式審判程
    序及簡易程序案件外，第1 審應行合議審判，刑事訴訟法第
    273 條之1 第1 項、第284 條之1 分別定有明文。本件被告
    甲○○所涉係死刑、無期徒刑、最輕本刑為3 年以上有期徒
    刑之罪或高等法院管轄第1 審案件以外之罪，並於本院行準
    備程序時就被訴事實為有罪之陳述，本院合議庭依前揭規定
    ，經評議結果，裁定改由受命法官獨任行簡式審判程序。
二、上開犯罪事實，業據被告甲○○於本院審理時坦承不諱，又
    被告為警採集其尿液送驗結果，確呈嗎啡陽性反應，此有彰
    化縣警察局田中分局委託檢驗尿液代號與真實姓名對照認證
    單及詮昕科技股份有限公司於96年6 月15日出具之濫用藥物
    尿液檢驗報告各1 紙附卷可稽，足徵被告之自白確與事實相
    符，堪以採信。再被告曾於91年間，因施用毒品案件，經本
    院裁定送觀察，勒戒後，認有繼續施用之傾向，再令入戒治
    處所施以強制戒治，於91年8 月29日停止處分出監，所餘期
    間付保護管束，92年3 月8 日保護管束期滿未經撤銷而視為
    執行完畢，並由臺灣彰化地方法院檢察署檢察官以92年度戒
    毒偵字第222 號為不起訴處分確定乙節，亦有臺灣彰化地方
    法院檢察署刑案資料查註紀錄表及臺灣高等法院被告全國前
    案紀錄表各1 份在卷可參。本件事證明確，被告上開犯行洵
    堪認定，應依法論科。
三、核被告甲○○所為，係犯毒品危害防制條例第10條第1 項之
    施用第一級毒品罪。而被告持有第一級毒品進而施用，其持
    有第一級毒品之低度行為，應為其施用第一級毒品之高度行
    為吸收，不另論罪。又被告曾因施用第一級、第二級毒品及
    竊盜案件，分別經臺灣高等法院臺中分院以93年度上訴字第
    774 號、本院以93年度斗簡字第256 號、93年度斗簡字第32
    4 號判決各判處有期徒刑1 年、4 月、4 月確定，上開3 案
    嗣經定應執行刑為有期徒刑1 年7 月，入監執行後，於95年
    5 月28日因縮刑期滿執行完畢等情，有臺灣高等法院被告前
    案紀錄表、臺灣彰化地方法院檢察署刑案資料查註紀錄表各
    1 份在卷可憑，其於有期徒刑執行完畢後，5 年內故意再犯
    本件有期徒刑以上之罪，為累犯，應依刑法第47條第1 項之
    規定加重其刑。爰審酌被告有多次施用毒品之前科，及其施
    用毒品之動機、目的、方法、不知珍惜身體、施用毒品所生
    危害，暨經通緝始到案，惟犯後尚能坦承犯行之態度等一切
    情狀，量處如主文所示之刑，以示懲儆。至為警於96年5 月
    23日搜索查扣之塑膠鏟管2 支，被告堅詞否認為其所有，亦
    非供其本案犯罪所用之物，本院復查無其他證據足資認定該
    塑膠鏟管2 支確屬被告所有並供其本案犯罪所用之物，故不
    併予宣告沒收，附此敘明。
據上論斷，應依刑事訴訟法第273 條之1 第1 項、第299 條第1
項前段，毒品危害防制條例第10條第1 項，刑法第11條前段、第
47條第1 項，判決如主文。
本案經檢察官陳茂榮到庭執行職務。
中    華    民    國    97    年    3    月     13    日
                  刑事第一庭          法  官  郭麗萍
以上正本證明與原本無異。
如不服本判決，應於判決送達後10日內，向本院提出上訴書狀，
上訴書狀應「敘述具體上訴理由」，並按他造當事人之人數附繕
本。「切勿逕送上級法院」。
中    華    民    國    97    年    3     月    14    日
                                      書記官  張子涵
附錄本案論罪科刑法條全文：
毒品危害防制條例第10條
施用第一級毒品者，處 6 月以上 5 年以下有期徒刑。
施用第二級毒品者，處 3 年以下有期徒刑。


司法院資訊處製作；財團法人民間司法改革基金會備份。
